# 不变更注册资本只变更股东的验资报告

提问人：hawxy2008 时间：2012-03-07 11:25:32
请问谁有不变更注册资本只变更股东的验资报告样板，能否提供一下，十分感谢！

回答人：chenyiwei
这种验资报告在本版面上以前应该也有网友帖过，你可以搜索一下。 多数情况下仅仅变更股东无需验资，但在某些情况下（主要是企业性质由内资转为外资或者外资转为内资时）还是需要的。